臺灣臺北地方法院刑事判決
111年度審易字第503號
公  訴  人  臺灣臺北地方檢察署檢察官
被      告  張哲銘


上列被告因妨害名譽案件，經檢察官提起公訴（111年度偵字第1
850號），本院判決如下：
    主  文
本件公訴不受理。
    理  由
一、公訴意旨詳如附件起訴書所載。
二、按告訴乃論之罪，告訴人於第一審辯論終結前得撤回其告訴
    ，又告訴經撤回者，應諭知不受理之判決，且得不經言詞辯
    論為之，刑事訴訟法第238條第1項、第303條第3款、第307
    條分別定有明文。
三、經查，本案被告張哲銘所犯刑法第310條第2項之加重誹謗罪
    嫌，依同法第314條之規定，須告訴乃論。茲告訴人陳柏樺
    已撤回告訴，此有刑事撤回告訴狀在卷可參（見本院卷第41
    頁），爰不經言詞辯論，逕為諭知不受理之判決。
據上論斷，應依刑事訴訟法第303條第3款、第307條，判決如主
文。
中　　華　　民　　國　　111 　年　　4 　　月　　18　　日
　　　　　　　　　刑事第二十二庭  法　官　葉詩佳
上正本證明與原本無異。 
如不服本判決應於收受送達後20日內向本院提出上訴書狀，並應
敘述具體理由；其未敘述上訴理由者，應於上訴期間屆滿後20日
內向本院補提理由書（均須按他造當事人之人數附繕本）「切勿
逕送上級法院」。告訴人或被害人如對於本判決不服者，應具備
理由請求檢察官上訴，其上訴期間之計算係以檢察官收受判決正
本之日期為準。 因疫情而遲誤不變期間，得向法院聲請回復原
狀。
                                  書記官  巫佳蒨 
中　　華　　民　　國　　111 　年　　4 　　月　　18　　日
附件：
臺灣臺北地方檢察署檢察官起訴書
                                     111年度偵字第1850號
　　被　　　告　張哲銘　男　31歲（民國00年00月00日生）
　　　　　　　　　　　　住臺北市○○區○○路000號
　　　　　　　　　　　　國民身分證統一編號：Z000000000號
上列被告因妨害名譽案件，業經偵查終結，認應提起公訴，茲將
犯罪事實及證據並所犯法條分敘如下：
　　　　犯罪事實
一、張銘哲（Facebook帳號暱稱：北天達、文森左）與陳柏樺（
    網路帳號：花花）為網路聊天舊識，2人僅實際見面1次。張
    銘哲竟因2人間之感情糾紛，於附表所示之時間在其位於臺
    北市○○區○○路000號之住處內連上網路，以其所申請之附表
    所示帳號，在陳柏樺之Facebook個人頁面上，以及陳柏樺擔
    任網路電玩陪玩師之網站「CP陪玩平台」之帳號「花花」評
    價下方，公開留言附表所示之內容，指摘足以毀損陳柏樺名
    譽之事，足生損害於陳柏樺之名譽。
二、案經陳柏樺告訴及高雄市政府警察局仁武分局報告臺灣橋頭
    地方檢察署陳請臺灣高等檢察署檢察長核轉本署偵辦。
　　　　證據並所犯法條
一、證據清單及待證事實：
編號 證據名稱 待證事實 1 被告張哲銘於警詢及偵訊中之供述。 ⑴坦承附表所示之帳號均為其申請及使用之事實。 ⑵坦承附表所示之留言內容及更改帳號名稱之行為均為其所為之事實。 2 證人即告訴人陳柏樺警詢及偵訊中之指證。 全部犯罪事實。 3 ⑴「CP陪玩平台」告訴人帳號「花花」頁面截圖2張。 ⑵「CP陪玩平台」帳號「113245」及「111606」資訊頁面截圖。 ⑴告訴人之帳號「花花」頁面下方除被告張貼之留言外，尚有其他不特定人之帳號留言，證明該頁面事公開也不特定人均得瀏覽之頁面。 ⑵證明被告將其所使用之帳號「113245」及「111606」名稱變更為「自殘真可悲」及「花花難道自殘裝可憐是你的強項嗎？」並使用「111606」在告訴人之公開頁面留言之事實。 4 告訴人臉書個人頁面截圖2張。 證明被告以帳號「文森左」在告訴人之個人公開頁面上多次公開留言附表所示之內容，並張貼自己與告訴人間之私人對話、告訴人手臂影片等內容之事實。 
二、按刑法第310條規定之誹謗罪，係以意圖散布於眾，而指摘
    或傳述足以毀損他人名譽之事者，即足當之；對於所誹謗之
    事，能證明其為真實者，不罰，但涉於私德而與公共利益無
    關者，不在此限，上開條文第3項亦規定甚明。被告張哲銘
    對於其所張貼之留言、帳號名稱中述及自己與告訴人間之感
    情糾紛，以及告訴人曾自殘等事項，固辯稱皆係真實情況，
    因為覺得被欺騙才貼文云云。惟被告所張貼之內容係陳述具
    體事實，並非個人情緒性之評價，難以用私人情緒發洩為由
    而脫免罪責。且被告張貼評價及留言之「CP陪玩平台」係陪
    玩手機遊戲之網站，由下方其他用戶之留言可知，該評價區
    主要係針對陪玩員之遊戲技巧、聲音、陪玩態度等事項進行
    評價，並非討論玩家或陪玩員私德之處，而告訴人與被告間
    之感情關係屬涉及告訴人私德之個人隱私，顯與陪玩事項及
    其他公共利益無關，難認有何須受公開評論之處，告訴人也
    無將個人私生活狀態一律公開於個人臉書頁面之義務，被告
    將2人之感情糾紛、聊天內容等事項散布於眾，足使見聞者
    對於告訴人之評價產生負面影響，縱使被告所言為真實，亦
    非上開條文中可免於罰責之情。故核被告張哲銘所為，係犯
    刑法第310條第2項之加重誹謗罪嫌。
三、依刑事訴訟法第251條第1項提起公訴。
　　此　致
臺灣臺北地方法院
中　　華　　民　　國　 111　　年　　2 　　月　　9 　　日
　　　　　　　　　　　　　　　檢　察　官　陳思荔
本件正本證明與原本無異
中　　華　　民　　國　 111　　年　　3 　　月　　1 　　日
　　　　　　　　　　　        書  記  官  陳佳伶
附錄本案所犯法條全文
中華民國刑法第310條
意圖散布於眾，而指摘或傳述足以毀損他人名譽之事者，為誹謗
罪，處 1 年以下有期徒刑、拘役或 1 萬 5 千元以下罰金。
散布文字、圖畫犯前項之罪者，處 2 年以下有期徒刑、拘役或
3 萬元以下罰金。
對於所誹謗之事，能證明其為真實者，不罰。但涉於私德而與公
共利益無關者，不在此限。
附表：
編號 帳號 留言時間 留言處 留言內容 1 「文森左」 110年6月間 Facebook 「想問一下妳為何要割挽(腕)給我們北哥看？不會解釋嗎？」 「你是假喜歡吧」 「還是你喜歡自虐讓北哥恨自己？」 「封鎖北哥不面對是殺小？」 「還是在跟其他男人討拍？」 「讓他自責是你的優點？」 2 「111606」 110年6月4日 CP陪玩平台 將帳號名稱改為「花花難道自殘裝可憐是你的強項嗎？」並在公開評價留言：「態度極差：絕不再下標！」 3 「111141」 110年6月10日 CP陪玩平台 在公開評價留言：「此女孩會自殘請各位小心！上面語音錄音不是她是她朋友別被騙了！已涉及欺騙玩家！」 4 「113245」 110年6月間 CP陪玩平台 將帳號名稱改為「自殘真可悲」